臺灣高等法院刑事判決　　　　　　　　100年度上訴字第722號
上　訴　人
即　被　告　許心怡
上列上訴人即被告因違反毒品危害防制條例案件，不服臺灣板橋
地方法院99年度訴字第2982號中華民國99年10月29日第一審判決
（起訴案號：臺灣板橋地方法院檢察署99年度毒偵字第6006號）
，提起上訴，本院判決如下：
    主  文
上訴駁回。
    理  由
一、按不服地方法院之第一審判決而上訴者，應向管轄第二審之
    高等法院為之；上訴書狀應敘述具體理由；上訴書狀未敘述
    上訴理由者，應於上訴期間屆滿後20日內補提理由書於原審
    法院，逾期未補提者，原審法院應定期間先命補正；第二審
    法院認為上訴書狀未敘述理由或上訴有第362 條前段之情形
    者，應以判決駁回之，但其情形可以補正而未經原審法院命
    其補正者，審判長應定期間先命補正，刑事訴訟法第361 條
    、第367 條分別定有明文。所謂上訴書狀應敘述具體理由，
    必係依據卷內既有訴訟資料或提出新事證，指摘或表明第一
    審判決有何採證認事、用法或量刑等足以影響判決本旨之不
    當或違法，而構成應予撤銷之具體事由，始克當之（例如：
    依憑證據法則具體指出所採證據何以不具證據能力，或依憑
    卷證資料，明確指出所為證據證明力之判斷如何違背經驗、
    論理法則）；倘僅泛言原判決認定事實錯誤、違背法令、量
    刑失之過重或輕縱，而未依上揭意旨指出具體事由，或形式
    上雖已指出具體事由，然該事由縱使屬實，亦不足以認為原
    判決有何不當或違法者（例如：對不具有調查必要性之證據
    ，法院未依聲請調查亦未說明理由，或援用證據不當，但除
    去該證據仍應為同一事實之認定），皆難謂係具體理由，俾
    與第二審上訴制度旨在請求第二審法院撤銷、變更第一審不
    當或違法之判決，以實現個案救濟之立法目的相契合，並節
    制濫行上訴（最高法院97年度台上字第892 號判決參照）。
    是以上訴人之上訴書狀或補提之上訴理由書，雖有敘述上訴
    理由，惟未具體敘述第一審判決有何違法或不當之情形，即
    與未敘述具體理由無異，其所為之上訴即不符合上訴之法定
    要件。
二、查，本件原審適用簡式審判程序，並以上訴人即被告許心怡
    （下稱被告）於原審審理時自白（見原審卷第20頁背面、第
    23頁背面），並有搜索扣押筆錄暨扣押物品目錄表1 份、扣
    案物品照片3 張附卷可稽，而其於99年7 月15日12時10分為
    警採集之尿液經送臺灣尖端先進生技醫藥股份有限公司鑑定
    結果，確呈嗎啡及甲基安非他命陽性反應，亦有該公司99年
    8 月4 日所出具之濫用藥物檢驗報告（見偵查卷第82頁）及
    臺北市政府警察局偵辦毒品案件尿液檢體委驗單各1 紙在卷
    可稽，且有扣案之白色粉末1 包、海洛因殘渣袋2 個、甲基
    安非他命殘渣袋5 個足佐。而白色粉末1 包經送驗結果檢出
    第一級毒品海洛因成分（驗前毛重1.113公克，驗餘毛重1.1
    08公克），有台北榮民總醫院99年8 月18日所出具之鑑定書
    1 紙在卷可稽（見原審卷第24-1頁），又海洛因殘渣袋2 個
    、甲基安非他命殘渣袋5 個分別含海洛因、甲基安非他命量
    微無法析離磅秤，與前揭送驗海洛因1 包同屬查獲之毒品等
    為據。認定被告基於施用第一級毒品海洛因之犯意，於99年
    7 月13日11時許，在臺北縣新店市○○路109 巷26號之友人
    住處，以將海洛因置入玻璃球吸食器內以火燒烤嗅吸煙霧之
    方式，施用第一級毒品海洛因一次。另基於施用第二級毒品
    甲基安非他命之犯意，於同年月14日17時30分許，在同址以
    上述方式施用甲基安非他命一次，被告確有施用第一級、第
    二級毒品之犯行。另依本院被告前案紀錄表，說明被告曾因
    (一)前於92年間因施用毒品案件，經本院以92年度毒聲字第27
    83號裁定送勒戒處所執行觀察勒戒，嗣認無繼續施用毒品之
    傾向，於92年10月17日釋放出所，並由臺灣板橋地方法院檢
    察署檢察官以92年度毒偵字第2565號為不起訴處分確定；(二)
    復於95年間因施用毒品案件，經原審簡易庭分別以95年度簡
    字第7137號判處有期徒刑四月，經提起上訴後，為原審以96
    年度簡上字第95號駁回上訴確定。復因施用毒品案件，經原
    審簡易庭以96年度簡字第3548號判處有期徒刑三月確定，上
    開二罪嗣經減為有期徒刑二月、一月又十五日，並定應執行
    有期徒刑三月確定，於96年11月30日易科罰金執行完畢，認
    被告雖係於上開觀察勒戒執行完畢釋放後五年內再犯本件施
    用毒品犯行，惟其於觀察勒戒執行完畢釋放後五年內曾因施
    用毒品遭追訴處罰，已如前述，則其前所實施之觀察勒戒未
    足以遮斷施用毒品之癮，自與前揭條例第20條第3項之規定
    僅得適用於「五年後再犯」之情形不合（最高法院95年度台
    非字第59號判決可參），是被告就本案犯行自應依同條例第
    10條第1 項、第2 項論科。被告於受有期徒刑之執行完畢後
    ，五年內故意再犯有期徒刑以上之本罪，為累犯，應依刑法
    第47條第1 項規定加重其刑。復審酌被告前已受觀察勒戒之
    戒癮治療，且多次因施用毒品遭論罪科刑，應知所警惕，竟
    仍再次施用，顯見並無悔意，其施用海洛因、甲基安非他命
    行為，不惟戕害自己身心健康，並已危害社會風氣；另兼衡
    其智識程度為高中肄業（見警詢筆錄）、犯罪動機、目的、
    手段、所犯尚未危及他人，且於本院審理時已坦承犯行，犯
    罪後態度尚佳等一切情狀，分別量處如原審判決主文所示之
    刑，並定其應執行之刑。另敘明扣案之白色粉末1 包（驗前
    毛重1.113公克，驗餘毛重1.108公克），檢出第一級毒品海
    洛因成分，及扣案之海洛因殘渣袋2 個、甲基安非他命殘渣
    袋5 個，分別含海洛因、甲基安非他命量微無法析離磅秤，
    與前揭送驗海洛因1 包同屬查獲之毒品，不問屬於犯人與否
    ，爰依毒品危害防制條例第18條第1 項前段規定均宣告沒收
    銷燬之；至包裝上開海洛因之包裝袋1 只，用以包裹毒品，
    具防止裸露、逸出及受潮之功用，便於攜帶，係供被告施用
    第一級毒品所用之物，且經被告自承確屬其所有，應依刑法
    第38條第1 項第2 款規定併予宣告沒收等情，均已詳敘其所
    憑證據、認定理由及量刑依據，從形式上觀察並無任何採證
    認事、用法或量刑之不當或違法。被告收受判決後提起本件
    第二審上訴，其上訴理由略謂：被告患有憂鬱症和躁鬱症，
    醫師囑應長期追蹤，請求從輕量刑云云，惟按量刑係法院就
    繫屬個案犯罪之整體評價，為事實審法院得依職權自由裁量
    之事項，量刑判斷當否之準據，應就判決之整體觀察為綜合
    考量，苟已斟酌刑法第57條各款所列情狀，而未逾越法定刑
    度，如無偏執一端，致有明顯失出失入之恣意情形，上級審
    法院即不得單就量刑部分遽指為不當或違法。查原判決就如
    何量定被告宣告刑之理由，業已審酌被告犯罪動機、目的、
    手段、智識，曾有施用毒品前科仍不知戒除，惟犯罪後坦承
    犯行，且所犯之施用毒品罪乃戕害自己身心健康，並未危及
    他人等一切情狀，諭知被告施用第一級毒品，累犯，處有期
    徒刑七月、施用第二級毒品，累犯，處有期徒刑五月，應執
    行有期徒刑十月，經核並未逾越職權，亦未違反比例原則，
    且無其他失出或失入之違法或失當之處，被告置原判決前開
    論述於不顧，徒憑己意指摘原審量刑過重，自非具體理由。
    被告上訴意旨請求從輕量刑，純屬其個人主觀上對於法院量
    刑之期盼，尚不足以影響原判決之本旨，是其所執上訴理由
    顯非依據卷內既有訴訟資料或提出新事證，指摘或表明第一
    審判決有何採證認事、用法或量刑等足以影響判決本旨之不
    當或違法，因而構成應予撤銷之具體事由。揆諸上開規定及
    說明，本件上訴顯無具體理由而不合法定程式，應予駁回，
    並不經言詞辯論為之。
三、據上論斷，應依刑事訴訟法第367 條前段、第372 條，判決
    如主文。
中    華    民    國     100    年    3    月    7    日
                  刑事第四庭    審判長法  官  陳筱珮
                                      法  官  陳玉雲
                                      法  官  邱滋杉
以上正本證明與原本無異。
如不服本判決，應於收受送達後10日內向本院提出上訴書狀，其
未敘述上訴之理由者，並得於提起上訴後10日內向本院補提理由
書狀（均須按他造當事人之人數附繕本）。
                                      書記官  劉貞達
中    華    民    國     100    年    3    月    7    日